【裁判字號】    88,上訴,4390
【裁判日期】    890118
【裁判案由】    毒品危害防制條例
【裁判全文】
臺灣高等法院刑事判決                  八十八年度上訴字第四三九號
    上  訴  人  臺灣桃園地方法院檢察署檢察官
    被      告  乙○○
    指定辯護人  本院甲○辯護人
右上訴人，因被告違反毒品危害防制條例案件，不服臺灣桃園地方法院八十八年度訴
字第七四七號，中華民國八十八年十月四日第一審判決（起訴案號：臺灣桃園地方法
院檢察署八十七年度偵字第一七三四六號）提起上訴，本院判決如左：
    主    文
原判決撤銷。
乙○○連續非法販賣化學合成麻醉藥品，累犯，處有期徒刑伍年肆月。
    事    實
一、乙○○曾於民國八十四年間，因違反麻醉藥品管理條例及偽造文書等案件，經臺
    灣板橋地方法院分別判處有期徒刑六月及五月，分別於八十四年五月二十六日、
    同年六月十六日易科罰金執行完畢，竟不知悔悟，復基於非法販賣化學合成麻醉
    藥品安非他命 (簡稱安非他命) 之犯意，於桃園市某遊樂場內，向姓名年籍不詳
，綽號「大頭」者之成年男子，以每半兩新台幣（以下同）萬伍仟元之代價，
    買入化學合成麻醉藥品安非他命，後，竟意圖以出售上開安非他命牟取不法利益
    ，並基於概括之犯意，自八十七年二月份起至同年三月間止，前後四次，以每公
    克貳仟伍佰元出售安非他命予羅榮福吸用藉為牟利，最後乙次於八十七年三月廿
    七日凌晨五時許，在台北縣鶯歌鎮○○街三Ｏ九巷一號住處，將安非他命以一公
    克新台幣 (下同) 五千元之價格，販賣予羅福榮吸用（羅福榮非法吸用安非他命
    部分已由檢察官另案偵辦）。嗣於同年四月三日下午二時五十分許，羅福榮在桃
    園縣龜山鄉兔坑村大湖頂四五號住處為警查獲後，帶同警員至乙○○前揭中湖街
    住處而查獲。
二、案經桃園縣警察局龜山分局報請臺灣桃園地方法院檢察署檢察官偵查起訴。
    理    由
一、訊據上訴人即被告（以下同）雖否認右揭犯行，並以：我祇是與羅某合買安非他
    命，並不是轉售給他，警訊筆錄非一字一字看過，是警察要我簽名，且我被警刑
    求，警訊筆錄不實，我確無販賣安非他命云云置辯，且聲請傳訊證人羅福榮對質
    ；被告之指定辯護人辯稱：被告前後供述不一，證人羅福榮於原審並未到庭，此
    外並無他證據足證被告販毒牟利，被告是否犯罪並非無疑，罪證有疑，不能遽為
    被告有罪之認定云云。惟查：
  (一)右揭事實，業據被告乙○○於警訊中坦承不諱，核與證人羅福榮於警訊時指證向
    被告購買安非他命之經過情節相符，堪認被告於警訊中之自白與事實相符。信屬
    實在。
  (二)被告乙○○於警訊中坦承販賣安非他命予羅福榮等情不諱，又安非他命之買賣係
    違法且具高風險，縱如被告所辯係為證人羅福榮調取安非他命，又豈有不從中牟
    取不法利益之理？況其以半兩三萬五千元買入，以每公克二千五百元賣出，自是
    加價出售牟利，且經承辦本案之警員即證人馬長生到庭證稱：警訊筆錄係在被告
    乙○○之自由意志陳述下所製作，且係採一問一答方式製作，且於警訊中被告有
    與羅福榮對質過，並無刑求之情事等語 (見原審八十八年七月八日訊問筆錄），
    又被告因本案被查獲羈押於臺灣桃園看守所之入所健康檢查紀錄中自承：伊無內
    外傷等語，且亦未有任何受勢之記載，此有該所八十八年七月十五日桃所德衛字
    ○○四三二號函一份附卷可稽，足見，被告辯稱於警訊之自白係遭警刑求所為云
    云，要係空言卸責之詞。
  (三)被告之自白，既經證明具任意性，且經證人證述相符，亦具補強性，自堪信屬實
    在，則本件被告犯罪並無合理懷疑存在，自得為有罪之認定，而證人羅福榮前後
    證述既屬相同，殊無一再傳訊之必要。
    要之，被告所辯，無非事後圖卸之飾詞，委不足取，本案事證極為明確，被告所
    為上開調查證據之聲請，即核無必要，被告犯行至堪認定，應予依法論科。
三、按被告行為後，毒品危害防制條例已於八十七年五月二十日公布，自同月二十二
    日起施行，以之與行為時之麻醉藥品管理條例相比較結果，以行為時之舊法即麻
    醉藥品管理條例之規定有利於被告，自應適用該舊法。核被告所為，係犯舊法之
    違反麻醉藥品管理條例第十三條之一第二項第一款之非法販賣安非他命罪。其先
    後多次犯行，時間緊接、犯罪構成要件相同，顯係基於概括之犯意為之，屬連續
    犯，以一罪論，並加重刑。其非法持有安非他命之低度行為，為非法販賣之高度
    行為所吸收，不另論罪。查被告曾於八十四年間，因違反麻醉藥品管理條例及偽
    造文書等案件，經臺灣板橋地方法院分別判處有期徒刑六月及五月，分別於八十
    四年五月二十六日、同年六月十六日易科罰金執行完畢經其供明在卷，有原審刑
    案被告全國前案紀錄表及台灣高等法院檢察署刑案紀錄簡覆表各乙份在卷可稽，
    其於五年以內再犯本件有期徒刑以上之罪，為累犯，應依刑法第四十七條規定遞
    加重其刑。公訴人對被告其餘三次之販賣安非他命行為，雖未經起訴，惟因與起
    訴部分有裁判上乙罪之連續犯關係，為起訴效力所及，本院自得併予審判。
四、原審據以論科，固非無見。惟原審認定被告僅有一次販賣安非他命犯行，認定事
    實，適用法律即有未臻翔適，又原判決未明被告販毒乃意圖營利之證據，並說
    明其理由，理由尚有不備。被告上訴意旨，空言否認犯罪，雖不足取，然原判決
    既有可議，自屬無可維持，應由本院撤銷改判。審酌被告犯罪之動機、目的、手
    段、非法販賣安非他命之數量、次數、所生危害及其犯後態度等一切情狀，量處
    有期徒刑伍年四月。
據上論斷，應依刑事訴訟法第三百六十九條第一項、第三百六十四條、第二百九十九
條第一項前段、麻醉藥品管理條例第十三條之一第二項第一款、刑法第二條第一項但
書、第十一條前段、第五十六條、第四十七條，判決如主文。
本案經檢察官王安明到庭執行職務。
中    華    民    國    八十九    年       一       月        十八      日
                          臺灣高等法院刑事第七庭
                          審判長法  官  吳  啟  民
                                    法  官  蘇  隆  惠
                                    法  官  許  文  章
右正本證明與原本無異。
如不服本判決應於收受送達後十日內向本院提出上訴書狀，其未敘述上訴之理由者並
得於提起上訴後十日內向本院補提理由書（均須按他造當事人之人數附繕本）。
                                    書記官  丁  淑  蘭
中    華    民    國    八十九    年       一       月        二十      日
附錄本案論罪科刑法條全文：
麻醉藥品管理條例第十三條之一第二項第一款
違反前條之規定，其屬於第二條第四款之麻醉藥品者，依左列規定處罰：
一、非法輸入、製造、運輸、販賣者，處五年以上有期徒刑，得併科五萬元以下罰金
    。


司法院資訊處製作；財團法人民間司法改革基金會備份。
